臺灣基隆地方法院刑事判決　　　　　　 96年度交簡上字第8號
上　訴　人　臺灣基隆地方法院檢察署檢察官
被　　　告　丙○○
上列上訴人因被告過失傷害案件，不服中華民國96年1 月31日本
院95年度交簡字第472 號第一審判決（聲請簡易判決處刑案號：
95年度偵字第4589號），提起上訴，本院管轄之第二審合議庭判
決如下：
    主  文
上訴駁回。
丙○○緩刑貳年。
    事  實
一、丙○○受僱捷順運輸股份有限公司擔任營業大貨車司機，平
    時以駕駛營業大貨車運輸為工作，為從事駕駛為其業務之人
    ，於民國95年8月23日晚間8時14分，駕駛車牌號碼553─H E
    營業大貨車，由國道中山高速公路五堵交流道由北往南下匝
    道後，由西向東左轉千祥橋頭交岔路口時，本應注意行經交
    岔路口未達中心處，不得占用來車道搶先左轉，及車輛行使
    時應注意車前狀況，並採取必要之安全措施，而當時雖天候
    雨、路面濕潤，然夜間有照明、無障礙物、視距良好，亦無
    其他不能注意之情事，丙○○於上開路口，竟未達中心處即
    占用來車道，貿然搶先左轉，且疏未注意車前狀況，適有丁○○騎乘車牌號碼K7D- 100號輕型機車沿對向車道自千祥橋
    頭處由東向西直行，丙○○所駕駛之營業大貨車之左前保險
    桿因而撞及丁○○所騎乘機車之車頭，致丁○○人車倒地，
    因而受有右股骨幹骨折、右腓骨兩側骨折、左足第一趾骨折
    、右膝裂傷、左第一趾裂傷，左足皮膚壞死、右下肢巨大擦
    傷、右側遠端骨骨折併皮膚缺損等傷害。丙○○肇事後，停
    留在現場，於有偵查權之機關或公務員尚不知何人為肇事車
    輛駕駛人前，即向據報到場之警員表示其為肇事者，自首犯
    行而接受裁判。
二、案經丁○○訴由基隆市警察局第三分局報請臺灣基隆地方法
    院檢察署檢察官偵查後聲請以簡易判決處刑。
    理  由
一、被告以外之人於審判外之言詞或書面陳述，除法律有規定者
    外，不得作為證據，刑事訴訟法第159條第1項固有明文。惟
    被告以外之人於審判外之陳述，經當事人於審判程序同意作
    為證據，法院審酌該言詞陳述或書面陳述作成時之情況，認
    為適當者，亦得為證據；當事人、代理人或辯護人於法院調
    查證據時，知有上開刑事訴訟法第159條第1項不得為證據之
    情形，而未於言詞辯論終結前聲明異議者，視為有前項之同
    意，刑事訴訟法第159條之5亦有明文。查被告以外之人即告
    訴人丁○○於警詢中陳述，雖屬傳聞證據，惟經被告於本院
    準備程序及審判期日中表示無意見而不予爭執，且迄至言詞
    辯論終結前亦未再聲明異議，本院審酌此等證據資料製作時
    之情況，尚無違法不當之瑕疵，亦認為以之作為證據應屬適
    當，故揆諸前開規定，爰逕依刑事訴訟法第159條之5規定，
    認前揭證據資料均例外有證據能力，合先敘明。又證人丁○○、乙○○於本院審理時之證述，經本院告以偽證罪之處罰
    規定後，始具結陳述，是其於本院審理時之所證，應有證據
    能力，得作為本案之證據，先予敘明。
二、訊據被告丙○○對於上揭犯罪事實均坦承不諱，核與證人即
    告訴人丁○○於95年9月5日警詢中及96年7月9日本院審理時
    證述之情節大致相符，復有道路交通事故現場圖、道路交通
    事故調查報告表、及事故現場相片8 張等附卷足資佐證，又
    告訴人丁○○因本件交通事故受有如事實欄所示之傷害，亦
    有臺灣礦工醫院95年9月6日乙種診斷證明書、95年11月25日
    甲種診斷證明書各1 紙附卷可稽，足證被告確於前開時、地
    ，有駕車肇事致丁○○傷害之事實至明。再按汽車行駛時，
    駕駛人應注意車前狀況，並隨時採取必要之安全措施；汽車
    左轉彎時，應距交岔路口30公尺前顯示方向燈或手勢，行至
    交岔路口中心處左轉，並不得占用來車道搶先左轉，道路交
    通安全規則第94條第3項、第102條第1項第5款分別定有明文
    。查被告領有職業大客車駕駛執照，業據其自承在卷，其對
    於上開規定，自不得諉為不知，且前揭規定亦為被告應注意
    之事項，況當時雖天候雨、路面濕潤，然路面無缺陷、無障
    礙物、視距良好，已如前述，依被告之智識、能力，客觀上
    又無不能注意之情形，被告竟未注意及此，致生本件車禍事
    故，經核與被告自承其有過失等語相符，業如前述，故被告
    之過失行為與告訴人之傷害結果間，顯有相當因果關係。綜
    上所述，堪認被告之任意性自白確與事實相符，應可採信。
    從而，本案事證明確，被告犯行堪以認定。
三、被告係捷順運輸股份有限公司擔任營業大貨車司機，其於駕
    駛業務進行中，因業務上之過失致告訴人受傷，核其所為，
    係犯刑法第284條第2項前段之業務過失傷害罪。被告於肇事
    後，犯罪未被有偵查權之公務員或機關發覺前，留在事故現
    場，並向最先到場處理之基隆市警察局第三分局警員乙○○
    當場承認為肇事等情，業經證人即警員乙○○於96年7月9日
    本院審理時到庭證述：伊接到勤務中心通報有車禍發生後，
    是第一個到現場處理的人，當時不知道是何人肇事，在庭的
    被告就跟伊講是他撞到人，後來交通隊來處理，渠等就將被
    告及車禍現場交由交通隊處理等語明確。是以，被告行為合
    乎自首之要件，爰依刑法第62條前段之規定，減輕其刑（原
    審誤認最先到現場處理之員警係陳文憲，惟不影響本案是否
    符合自首要件之認定，併此敘明）。本院審酌被告因駕駛疏
    忽，致撞傷告訴人，及其品行、智識程度、告訴人身體所受
    之傷害，被告已賠償告訴人800,000元，暨考量被告犯罪後
    坦承犯行，態度尚稱良好等一切情狀，因認原審以本案事證
    明確，依刑事訴訟法第449條第1項前段、第454條第2項，刑
    法第284 條第2項前段、刑法第62條前段、第41條第1項前段
    ，刑法施行法第1條之1之規定，量處被告有期徒刑3 月，如
    易科罰金，以新臺幣1,000元折算1日，認事用法，並無不合
    ，量刑亦稱妥適，上訴人循告訴人之聲請提起上訴，指摘被
    告尚未與告訴人達成和解，犯後態度不佳，原判決量刑過輕
    ，及被告係在員警詢問下始承認犯罪，並非自首云云，並無
    所據，上訴為無理由，應予駁回。
四、末查，被告前未曾因故意犯罪受有期徒刑以上刑之宣告，有
    臺灣高等法院被告前案紀錄表1 份在卷可參，且於本院審理
    期間已賠償告訴人部分金額，告訴人亦表明不再追究被告相
    關之刑事責任，信被告經此教訓，應知所警惕，而無再犯之
    虞，因認對其宣告之刑以暫不執行為適當，爰併予宣告緩刑
    2 年，以啟自新。
五、據上論斷，應依刑事訴訟法第455條之1第1項、第3項、第36
    8條，刑法第74條第1項第1款，判決如主文。
本案經檢察官甲○○到庭執行職務。
中　　華　　民　　國　　96　　年　　7　 　月　　13　　日
      　　　　　　刑事第一庭  審判長法　官　王敏慧
                                    法  官  劉桂金
                                    法  官  許心
以上正本證明與原本無異。
本件不得上訴。
中　　華　　民　　國　　96　　年　　7 　　月　　13　　日
                                    書記官  邱李和
